Inventaris van het archief van de Inspectie der Visserijen in het 4e, 6e en 7e district te 's-Gravenhage, later te Utrecht van het Ministerie van Landbouw en Visserij, 1911-1966
Nationaal Archief, Den Haag
- STUKKEN BETREFFENDE AFZONDERLIJKE ONDERWERPEN, B
  - Taakuitvoering, 3
    - Voorlichting op het gebied van de sport- en beroepsbinnenvisserij, 3.3
      - Houden van voordrachten en de publikatie van artikelen, 3.3.3
        - Stukken betreffende de totstandkoming van het rapport 'De rivier- en binnenvisserij, de visstand en het kweken van vis in Nederland', samengesteld door de adjunct-inspecteur der Visserijen, de heer G.C.D. Hos, met een Engelse vertaling ten behoeve van de 'United Nations Economic and Social Council', 1949; 79; 1 omslag
        - Verslag van een gehouden lezing omtrent de invloed van de bevissing op een visstand, samengesteld door de inspecteur der Visserijen, 1950; 80; 1 omslag
        - Verslag van een lezing over de visserij in Friesland, gehouden door de technisch hoofdopziener J. Bangma op de vergadering van binnenvissers van 2 april 1950, 81; 1 stuk
        - Stukken betreffende het verlenen van bijdragen aan publicaties en artikelen, 1950-1966; 82-83; 2 omslag
          - 'Visserij-Nieuws' 1950-1966, 82; omslag
          - Overige tijdschriften 1951-1966, 83; omslag
        - Stukken betreffende het verlenen van medewerking aan de samenstelling van het voorlichtingsboekje van het Voorlichtingsbureau van de Voedingsraad te IJmuiden, 1953-1961; 84; 1 omslag
        - Verslag van een inleiding van D.E. van Drimmelen over de waterverontreiniging en de visserij, 1961; 85; 1 stuk
    - Toezicht en controle op de naleving van bepalingen ten behoeve van de visserij, 3.4
      - Toezicht op de pacht van visrecht, 3.4.1
        - Stukken betreffende de wijziging van de pachtvoorwaarden voor vispercelen van gemeenten en waterschappen te Berkel, Eemnes, Nijmegen, Tienhoven en Veenendaal, 1912-1917; 86; 1 omslag
        - Stukken betreffende de naleving van de verpachtingsvoorwaarden voor diverse staatsvisserijpercelen, 1913-1952; 87-90; 3 omslag en 1 pak
          - 1913-1919, 87; omslag
          - 1920-1923, 88; omslag
          - 1925-1946, 89; pak
          - 1947-1952, 90; omslag
        - Stukken betreffende de toepassing van maatregelen met betrekking tot het verpachten van viswater, 1941-1942; 91; 1 omslag
        - Stukken betreffende de aanwijzing van de openbaarheid van wateren, vrij voor de uitoefening van de sportvisserij, 1944-1945, 1964-1965; 92; 1 omslag
        - Stukken betreffende de rayonnering en verpachting van viswater in de provincie Groningen, 1945-1960; 93; 1 omslag
        - Stukken betreffende de rayonnering van viswater in de provincie Friesland, 1951-1959; 94-99; 6 omslag
          - 1951-1953, 94; omslag
          - 1954-1955, 95; omslag
          - 1956, 96; omslag
          - 1957, 97; omslag
          - 1958, 98; omslag
          - 1959, 99; omslag
        - Rapporten van de technische opzieners met gegevens over de oppervlakte van het viswater, dat door de beroeps- en/of sportvisserij wordt geëxploiteerd, 1953; 100; 1 omslag
      - Toezicht op de uitgifte van visakten, 3.4.2
        - Nota met een verzoek om aandacht voor de uitgifte van visakten aan gelegenheidsvissers, 1947; 101; 1 stuk
      - Toezicht op het gebruik van vistuigen, 3.4.3
        - Rapport inzake de beschrijving van de vistuigen, welke bij de riviervisserij worden gebruikt, 1931; 102; 1 stuk
        - Lijsten van viswateren waarin vrij met één hengel kan worden gevist, 1960; 103; 1 omslag
      - Toezicht op visserijorganisaties, 3.4.4
        - Verslagen van vergaderingen van de Commissie voor samenwerking tussen beroeps- en sportvisserij, 1946-1950; 104; 1 omslag
        - Stukken betreffende de sanering van de beroepsvisserij in de provincie Friesland, 1960-1965; 105; 1 omslag
    - Bescherming van de visserij en de visstand, 3.5
      - Maatregelen tegen verontreiniging van viswater, 3.5.1
        - Rapport inzake het onderzoek naar de vissterfte in wateren rond de stad Groningen, 1914; 106; 1 stuk
        - Stukken betreffende de verontreiniging van het viswater nabij Coevorden door aardappelmeelfabrieken, 1933-1941; 107; 1 omslag
        - Nota over de verzilting en vervuiling van het Rijnwater, 1946; 108; 1 stuk
        - Rapport over de toepassing van herbiciden in viswateren, 1964-1966; 109; 1 omslag
      - Uitkeringen aan door schade gedupeerde vissers en pachters, 3.5.2
        - Stukken betreffende advisering inzake te nemen maatregelen ter tegemoetkoming aan vissers wegens schade die geleden zal worden door de vissers als gevolg van het afsluiten van de Zuiderzee, 1921; 110; 1 omslag
        - Stukken betreffende de financiële gevolgen die de uitvoering van werken in het Delta-gebied zal hebben op de visserij in dat gebied, 1954-1960; 111; 1 omslag
      - Vangstbeperkingen, 3.5.3
        - Stukken betreffende advisering inzake de vaststelling van de regeling voor de maten op aal en kroeskarper, 1911-1942; 112; 1 omslag
        - Stukken betreffende advisering inzake de totstandkoming van het verbod van het vissen met een viszegen in het West-Friese water, gelegen in het ambacht 'De Vier Noorder Koggen', 1914-1935; 113; 1 omslag
        - Stukken betreffende de beperking van botvernieling door de ankerkuilvisserij in het Hollands Diep, 1928-1929; 114; 1 omslag
        - Stukken betreffende de beperking van het vangen van ondermaatse snoek in de Gelderse IJssel, 1946; 115; 1 omslag
        - Stukken betreffende de bescherming van aal, bot en brasem door maatverhoging, 1946-1947; 116; 1 omslag
    - Verbetering van de visstand, 3.6
      - Stukken betreffende een onderzoek naar de ontwikkeling van de zalmvisserij op de rivieren en in de Duitse wateren, 1920-1953; 117; 1 omslag
      - Stukken betreffende het proefvissen in de vistrappen bij de stuwen in de Maas, 1937-1963; 118-123; 6 omslag
        Nota bene: Bevat o.a. maandstaten en grafieken
        - Lith 1937-1962, 118; omslag
        - Belfeld 1948-1951, 119; omslag
        - Roermond 1948-1951, 120; omslag
        - Linne 1948-1954, 121; omslag
        - Grave 1948-1963, 122; omslag
        - Sambeek 1949-1951, 123; omslag
      - Stukken betreffende onderzoek naar de invloed van de verstuwing van de Maas op de visstand, 1947-1961; 124; 1 omslag
      - Stukken betreffende het onderzoek bij het proefvissen in het Waterschap Vollenhove, met rapporten van de waarnemingen, samengesteld door medewerkers van de Nederlandse Heidemaatschappij, 1948-1963; 125; 1 omslag
      - Stukken betreffende het proefvissen met een ankerkuil, 1949-1950; 126; 1 omslag
      - Stukken betreffende de resultaten van het proefvissen met een ankerkuil in verband met de brugaanleg tussen Goeree en Overflakkee, 1950-1952; 127; 1 omslag
      - Stukken betreffende het proefvissen met verlichting onder water ten behoeve van de waarneming van de invloed van kunstlicht op de trek van aal en paling, 1950-1953; 128; 1 omslag
      - Stukken betreffende het onderzoek naar het zoutgehalte in de Zeeuwse wateren ten behoeve van de mosselcultuur in het gebied Haringvliet, 1950-1959; 129; 1 omslag
      - Stukken betreffende het proefvissen met fuiken en netten, vervaardigd van nylon- of platilgarens, 1950-1959; 130; 1 omslag
      - Stukken betreffende een onderzoek in samenwerking met het Rijksinstituut voor Visserijonderzoek naar de trek van uitgezette aal, 1950-1963; 131; 1 omslag
      - Stukken betreffende het onderzoek naar aftrekkende jonge zalm in de Rijn, 1951-1952; 132; 1 omslag
      - Stukken betreffende het proefvissen met elektrovisvangapparaten, 1952-1959; 133; 1 omslag
      - Stukken betreffende een onderzoek inzake de kweek van snoek, 1953-1959; 134; 1 omslag
      - Stukken betreffende het in samenwerking met het Rijksinstituut voor Visserijonderzoek en de Organisatie ter Verbetering van de Binnenvisserij verrichten van een proefpolderonderzoek in de polders Blokland, Ackersdijk, Zuidbroek, Workumer-Nieuwland met als doel het vinden van methoden ter verbetering van de visstand in de Nederlandse binnenwateren, 1953-1961; 135; 1 omslag
      - Stukken betreffende het plaatsen van montéégaten in de stuwen te Amerongen en Doorwerth, 1955-1960; 136; 1 omslag
      - Stukken betreffende proefnemingen met het uitzetten van jonge schol in het Veerse Meer, 1965-1966; 137; 1 omslag
- DOCUMENTATIE, C
  - 'De Visscherijwet en haar Uitvoeringsvoorschriften', samengesteld door de hoofdinspecteur der Visserijen, de heer J.M. Bottemanne, gedrukt, 1912; 138; 1 deel
  - 'Rapport omtrent de verhouding tusschen beroepsvisschers en vischhandelaren', samengesteld door de hoofdinspecteur der Visserijen, de heer J.M. Bottemanne, gedrukt, 1914; 139; 1 deel
  - Jaarverslagen van de 'Staat der Binnenvisscherij' over de jaren 1912-1920, samengesteld door de hoofdinspecteur der Visserijen, de heer J.M. Bottemanne, gedrukt, 1914-1921; 140; 1 pak
    Nota bene: 1914 en 1917 niet aanwezig
  - Jaarverslagen van de 'Dienst der Inspectie en de werking van het toezicht' over de jaren 1912-1920, samengesteld door de hoofdinspecteur der Visserijen, de heer J.M. Bottemanne, gedrukt, 1916-1921; 141; 1 pak
  - Rapport van het Bureau voor Organisatie en Efficiency inzake het onderzoek bij de Afdeling Visserijen, 1947; 142; 1 stuk